臺灣臺中地方法院民事裁定
                                   111年度中簡字第1635號
聲 請 人即
原      告  陳信雄  
            陳靜蘭  

共      同
訴訟代理人  蔡浩適律師
相  對  人  陳信幸  
            陳信地  
上列聲請人因與被告陳成澤即陳宗哲間請求履行契約事件，聲請
追加相對人為原告，本院裁定如下：
    主    文
相對人應於本裁定送達後七日內，就本院111年度中簡字第1635
履行契約事件，追加為原告，逾期未追加者，視為已一同起訴。
    理    由
一、聲請意旨略以：本件原告起訴請求被告陳宗哲履行契約，以
    富春開發企業股份有限公司（下稱富春公司）現登記股東為
    被告陳宗哲名下之40萬股股份，係被繼承人陳梁榮妹之遺產
    ，為陳梁榮妹之繼承人陳信雄、陳信幸、陳信地及陳靜蘭等
    四人所公同共有，惟相對人陳信幸、陳信地迄今無正當理由
    拒絕為原告，爰依民事訴訟法第56條之1 規定，聲請法院裁
    定命陳信幸追加為原告等語。
二、按民事訴訟法第56條之1 第1 項、第2 項規定：「訴訟標的
    對於數人必須合一確定而應共同起訴，如其中一人或數人拒
    絕為原告而無正當理由者，法院得依原告聲請，以裁定命該
    未起訴之人於一定期間內追加為原告。逾期未追加者，視為
    已一同起訴。法院為前項裁定前，應使該未起訴之人有陳述
    意見之機會。」次按，公同共有人中之一人或數人除經其他
    公同共有人全體之同意，或為公同共有人全體之利益對第三
    人為回復公同共有物之請求，得單獨或共同起訴外，倘係基
    於公同共有法律關係為請求者，仍屬固有之必要共同訴訟，
    應由公同共有人全體起訴，當事人之適格始無欠缺。如公同
    共有人中之一人或數人拒絕同為原告而無正當理由者，依民
    事訴訟法第56條之1 第1 項規定，原告得聲請法院以裁定命
    該未起訴之人於一定期間內追加為原告，逾期未追加者，視
    為已一同起訴（最高法院100 年度台抗字第775號民事判決
    意旨參照）。
三、經查，原告2人主張其等與陳信幸、陳信地為陳梁榮妹之繼
    承人乙節，業據其提出繼承系統表及戶籍謄本為證，另原告
    起訴係主張富春公司現登記股東為被告陳宗哲名下之40萬股
    股份為陳梁榮妹之遺產，係屬於繼承人之公同共有權利，是
    本件訴訟係基於公同共有法律關係為請求，其訴訟標的對於
    陳梁榮妹之全體繼承人必須合一確定，屬於固有必要共同訴
    訟，應由公同共有人全體起訴，當事人始為適格，且其起訴
    係為伸張或防衛其權利所必要。而本院於原告提出上開聲請
    後，於111年6月6日發函予陳信幸、陳信地，請其就是否同
    為原告一事陳述意見（本院卷第57至59頁），然陳信幸、陳
    幸地均未具狀為任何說明，堪認陳信幸、陳幸地係無正當理
    由而拒絕為原告。本院爰依首揭規定，裁定命陳信幸、陳幸
    地應於本裁定送達後7 日內追加為本件訴訟之原告，逾期未
    追加者，視為已一同起訴。
四、依民事訴訟法第56條之1第1項，裁定如主文。
中　　華　　民　　國　　111 　年　　8 　　月　　16　　日
                      臺中地方法院簡易庭    
　　　　　　　　　                法  官  陳航代 
正本係照原本作成。
如不服本裁定，應於送達後10日內向本院提出抗告狀，並繳納抗
告裁判費新臺幣1,000元。
中　　華　　民　　國　　111 　年　　8 　　月　　17　　日
                                  書記官  陳羿方